【裁判字號】    94,訴,902
【裁判日期】    950127
【裁判案由】    毒品危害防制條例
【裁判全文】
臺灣士林地方法院刑事判決               94年度訴字第902號
公  訴  人  臺灣士林地方法院檢察署檢察官
被      告  甲○○
上列被告因違反毒品危害防制條例案件，經檢察官提起公訴（94
年度毒偵緝字第194 號），暨移請併案審理（臺灣士林地方法院
檢察署94年度毒偵字第2576、2577號），被告經訊問後為認罪之
陳述，經合議庭裁定認本件宜由受命法官獨任進行簡式審判程序
審理，並判決如下：
    主  文
甲○○連續施用第一級毒品，累犯，處有期徒刑壹年。
    事  實
一、甲○○於民國87年間，因施用毒品案件，經本院裁定送觀察
    勒戒後，認有繼續施用毒品之傾向，復經本院裁定令入戒治
    處所施以強制戒治，嗣因其戒治成效良好報請停止戒治，所
    餘期間交付保護管束，於88年7 月6 日保護管束期滿執行完
    畢，由臺灣士林地方法院檢察署檢察官於88年8 月18日以88
    年度戒偵字第4 號不起訴處分確定。復於89年間，再因施用
    毒品案件，經本院以89年度毒聲字第2366號裁定令入戒治處
    所施以強制戒治，經本院裁定停止戒治出所後，復因再犯施
    用第一級、第二級毒品案件，經裁定撤銷停止戒治，入所執
    行，於91年7 月27日強制戒治期滿執行完畢，並由本院以90
    年度訴字第217 號判決分別判處有期徒刑7 月、4 月，應執
    行有期徒刑10月確定，另以91年度訴字第671 號判決，分別
    判處有期徒刑9 月、6 月，應執行有期徒刑1 年2 月確定，
    於93年1 月28日縮短刑期假釋出獄，假釋期滿日為93年6 月
    10日，假釋期間未經撤銷，以已執行完畢論（於本案構成累
    犯）。詎其猶不知悔改，於前開觀察勒戒、強制戒治執行完
    畢釋放後5 年內，復基於施用第一級毒品海洛因之概括犯意
    ，自94年4 月間某日起至同年10月30日止，在其位於臺北市
    士林區○○○道○ 段128 號住處內，以海洛因加水稀釋置於
    注射針筒注入血管之方式，以每月2 、3 次之頻率，連續施
    用第一級毒品海洛因多次。嗣經臺北市政府警察局士林分局
    分別於：94年5 月27日、94年10月4 日、94年10月31日，通
    知其到案採集尿液送驗，檢驗結果均呈鴉片類陽性反應，始
    悉上情。
二、案經臺北市政府警察局士林分局報請台灣士林地方法院檢察
    署檢察官偵查起訴，及臺北市政府警察局士林分局報請臺灣
    士林地方法院檢察署檢察官移送併辦。
    理  由
一、上揭事實，業據被告甲○○於本院準備程序及審理時坦白承
    認，且被告3 次為警通知到案後所採集之尿液，經送臺灣尖
    端先進生技醫藥股份有限公司以「酵素免疫分析法」初步檢
    驗、「氣相層析質譜儀法」確認檢驗之檢驗結果，均呈嗎啡
    陽性反應，此有應受尿液採驗人尿液檢體採集送驗紀錄表及
    上開公司出具之濫用藥物檢驗報告書各3 紙附卷可稽，足徵
    被告前開自白，與事實相符，應可採信。而被告於87年間，
    因施用毒品案件，經本院裁定送觀察勒戒後，認有繼續施用
    毒品之傾向，復經本院裁定令入戒治處所施以強制戒治，嗣
    因其戒治成效良好報請停止戒治，所餘期間交付保護管束，
    於88年7 月6 日保護管束期滿執行完畢，由臺灣士林地方法
    院檢察署檢察官於88年8 月18日以88年度戒偵字第4 號不起
    訴處分確定。復於89年間，再因施用毒品案件，經本院以89
    年度毒聲字第2366號裁定令入戒治處所施以強制戒治，經本
    院裁定停止戒治出所後，復因再犯施用第一級、第二級毒品
    案件，經裁定撤銷停止戒治，入所執行，於91年7 月27日強
    制戒治期滿執行完畢，並由本院以90年度訴字第217 號判決
    分別判處有期徒刑7 月、4 月，應執行有期徒刑10月確定，
    另以91年度訴字第671 號判決，分別判處有期徒刑9 月、6
    月，應執行有期徒刑1 年2 月確定，於93年1 月28日縮短刑
    期假釋出獄，假釋期滿日為93年6 月10日，假釋期間未經撤
    銷，以已執行完畢論。有上開不起訴處分書、判決書及臺灣
    高等法院被告前案紀錄表各1 份在卷可查，本件事證明確，
    被告於強制戒治執行完畢釋放後5 年內再犯本件施用毒品之
    犯行，堪以認定。
二、按海洛因為毒品危害防制條例第2 條第2 項第1 款所規定之
    第一級毒品，核被告所為係犯毒品危害防制條例第10條第1
    項之施用第一級毒品罪。其施用前後持有第一級毒品之低度
    行為，應為施用之高度行為所吸收，不另論罪。又被告多次
    施用第一級毒品之犯行，時間緊接，犯罪手法相同，並觸犯
    構成要件相同之罪，顯係基於概括犯意為之，屬連續犯，應
    依刑法第56條規定，以一罪論，並加重其刑。而被告有如事
    實欄所載之犯罪科刑及執行情形，有臺灣高等法院被告前案
    紀錄表在卷可按，其於受有期徒刑之執行完畢後，5 年內再
    犯本件有期徒刑以上之罪，為累犯，應依法遞加重其刑。又
    被告於94年5 月下旬某日後施用第一級毒品安非他命之犯行
    （即臺灣士林地方法院檢察署94年度毒偵字第2576、2577
    號移送併辦部分），雖未據公訴人起訴，惟該部分與已起訴
    且經本院論罪科刑之犯罪事實間具有連續犯之裁判上一罪關
    係，並經檢察官移送併案審理，基於審判不可分原則，本院
    自得併予審理，附此敘明。爰審酌被告前已因施用毒品令入
    勒戒處所觀察勒戒、強制戒治，猶不能斷絕毒癮而一再施用
    ，顯見其自制力薄弱，惟其施用毒品僅屬自殘行為，對於他
    人之法益尚無直接之侵害，及其犯後坦承犯行，態度尚稱良
    好等一切情狀，量處如主文所示之刑。
據上論斷，應依刑事訴訟法第273 條之1 第1 項、第299 條第1
項前段，毒品危害防制條例第10條第1 項，刑法第11條前段、第
56條、第47條，判決如主文。
本案經檢察官陳銘鋒到庭執行職務。
中    華    民    國    95    年    1     月    27    日
                  刑事第二庭法  官  馬傲霜
以上正本證明與原本無異。
如不服本判決，應於判決送達後10日內，向本院提出上訴狀。
                            書記官  陳玉瓊
中    華    民    國    95    年    1     月    27    日
附錄本案論罪科刑法條全文：
毒品危害防制條例第10條
  施用第一級毒品者，處6月以上5年以下有期徒刑。
  施用第二級毒品者，處3年以下有期徒刑。


司法院資訊處製作；財團法人民間司法改革基金會備份。
